臺灣臺北地方法院民事簡易判決
111年度北簡字第9729號
原      告  第一商業銀行股份有限公司

法定代理人  邱月琴  
訴訟代理人  蕭旭峰  
被      告  王曼樺（即馥韵餐飲）




上列當事人間請求返還借款事件，本院於民國111年8月17日言詞
辯論終結，判決如下︰
    主  文
被告應給付原告新臺幣肆拾萬壹仟玖佰捌拾捌元，及自民國一百
一十年十二月二十九日起至清償日止，按週年利率百分之一計算
之利息，暨自民國一百一十一年一月二十九日起至清償日止，其
逾期在六個月以內者，按上開利率百分之十，逾期超過六個月者
，按上開利率百分之二十計算之違約金。
訴訟費用新臺幣肆仟肆佰壹拾元由被告負擔。
本判決得假執行；但被告如以新臺幣肆拾萬壹仟玖佰捌拾捌元為
原告預供擔保，得免為假執行。
    事實及理由要領
一、本件兩造合意以本院為管轄法院，有約定書第21條附卷可證
    ，依民事訴訟法第24條規定，本院自有管轄權，合先敘明。
二、原告第一商業銀行股份有限公司主張：被告王曼樺（即馥韵
    餐飲）於民國109年12月28日向原告借款新臺幣（下同）50
    萬元，約定機動計息，如遲延履行時，除仍按上開週年利率
    計息外，其逾期6個月以內者，按上開利率10％，逾期6個月
    以上者，超過6個月部分，按上開利率20％計算之違約金。詎
    被告自111年1月28日起即未依約繳款，尚積欠401,988元未
    繳納，依約已喪失期限利益，借款債務視為全部到期屢經催
    討無效，爰依契約之法律關係，起訴請求，並聲明如主文第
    1項所示。
三、被告則以：伊確有積欠原告請求之款項，因疫情已結束餐廳
    營業；伊願清償債務，但目前兼職工作月薪約3萬元，暫時
    無法還款等語，資為抗辯。　　
四、得心證之理由：
　㈠經查，本件原告主張被告向其借款，詎被告未依約清償款項，尚有401,988元之欠款及利息暨違約金未清償等事實，業據其提出保證書、約定書、借據、放款客戶授信明系查詢單、貸款逾期未繳通知函暨回執等件為證，且為被告所不爭執，堪信原告前揭主張為真實。
　㈡按消費借貸之借用人應於約定期限內，返還與借用物種類品
    質、數量相同之物；遲延之債務，以支付金錢為標的者，債
    權人得請求依法定利率計算之遲延利息。但約定利率較高者
    ，仍從其約定利率，民法第478條前段、第233條第1項分別
    定有明文。本件被告尚積欠原告401,988元及利息暨違約金
    未依約清償等節，已如前述，揆諸上揭規定，被告自應負清
    償責任。至被告抗辯其因疫情結束餐廳營業，以目前工作月
    薪暫無法清償債務云云，惟被告上開陳述縱令屬實，亦僅係
    履行及清償能力之問題，並非其得分期或緩期清償之法定原
    因，不影響其依約應負之清償責任，故被告前揭抗辯，尚無
    足採。
　㈢從而，原告依消費借貸之法律關係，請求被告給付如主文第1
    項所示，為有理由，應予准許。
五、本件係就民事訴訟法第427條第1項訴訟適用簡易程序所為被
    告敗訴之判決，依同法第389條第1項第3款規定，應依職權
    宣告假執行。並依同法第392條第2項、第3項規定，依職權
    宣告被告於執行標的物拍定、變賣前預供擔保，得免為假執
    行。
六、訴訟費用負擔之依據：民事訴訟法第78條，本件訴訟費用額
    ，依後附計算書確定如主文第2項所示金額。
中　　華　　民　　國　　111 　年　　8 　　月　　31　　日
                  臺北簡易庭  法  官　陳仁傑  
以上正本證明與原本無異。
如不服本判決，應於判決送達後20日內向本庭（臺北市○○區○
○○路0段000巷0號）提出上訴狀。（須按他造當事人之人數附
繕本）。如委任律師提起上訴者，應一併繳納上訴審裁判費。 
中　　華　　民　　國　　111 　年　　8 　　月　　31　　日
                              書記官　黃進傑
  計　算　書
項　　　　目             金 　額（新臺幣）　　   備註
第一審裁判費　　　            4,410元
合　　　　計　　　            4,410元